【裁判字號】    99,再,17
【裁判日期】    990804
【裁判案由】    確認行政處分無效
【裁判全文】
臺中高等行政法院裁定
                                        99年度再字第17號
再審原告      甲○○
訴訟代理人    林錦隆  律師
複代理人      李宗炎  律師
再審被告      財政部臺灣省中區國稅局
代  表  人    乙○○
上列當事人間確認行政處分無效事件，再審原告對於中華民國98
年12月31日本院98年度訴字第334號確定判決，提起再審之訴，
本院裁定如下：
   主  文
再審之訴駁回。
再審訴訟費用由再審原告負擔。
    理  由
一、按再審之訴應於30日之不變期間內提起。前項期間自判決確
    定時起算，判決於送達前確定者，自送達時起算；其再審之
    理由發生或知悉在後者，均自知悉時起算，行政訴訟法第27
    6條第1項及第2項定有明文。而依同法第273條第1項第1款之
    事由提起再審之訴者，因對於判決理由有無適用法規顯有錯
    誤之情形，當事人自收受判決正本之送達時，即可知悉，並
    無知悉在後之問題，此有最高行政法院61年裁字第23號判例
    可資參照。
二、復按「對於高等行政法院判決提起上訴，而經本院認上訴為
    不合法以裁定駁回，對於該高等行政法院判決提起再審之訴
    者，無論本於何種法定再審事由，仍應專屬原高等行政法院
    管轄。」最高行政法院95年裁字第1167號判例參照。本件再
    審原告因確認行政處分無效事件，提起行政訴訟，經本院98
    年度訴字第334號判決駁回後，提起上訴，經最高行政法院
    以99年度裁字第787號裁定駁回其上訴，而告確定。再審原
    告於99年5月13日以本院判決有行政訴訟法第273條第1項第1
    款再審事由，提起再審之訴，依前揭判例意旨，專屬本院管
    轄，合先敘明。
三、經查，再審原告係於99年4月12日收受最高行政法院99年度
    裁字第787號裁定，有最高行政法院裁判卷附送達證書為憑
    （該案卷第22頁）。是本件再審之不變期間，應自前揭裁定
    送達之翌日即99年4月13日起算，又再審原告設址於臺中市
    ，無庸扣除在途期間，至99年5月12日（星期三）為再審期
    間之末日。再審原告於99年5月13日向本院提出再審之訴，
    有訴狀上收文戳記所載日期可考，顯已逾上揭法定不變期間
    。又再審原告係依行政訴訟法第273條第1項第1款提起本件
    再審之訴，揆諸首揭判例意旨，再審原告對於判決理由有無
    適用法規顯有錯誤之情形，自收受判決正本之送達時，即可
    知悉，並無知悉在後之問題。本件再審原告提起再審之訴，
    依上開規定及說明，自非合法，應予駁回。本件既經程序駁
    回，再審原告所為實體主張自無庸審酌，併予敘明。至於再
    審原告以最高行政法院99年度裁字第787號裁定有同法第273
    條第1項第1款所定事由聲請再審部分，本院另為移送之裁定
    。
四、依行政訴訟法第278條第1項、第104條、民事訴訟法第95條
    、第78條，裁定如主文。
中    華    民    國    99    年     8    月     4    日
                臺中高等行政法院第二庭
                          審判長法  官  胡  國  棟
                                法  官  劉  錫  賢
                                法  官  林  秋  華
以上正本證明與原本無異。
如不服本裁定，應於裁定送達後10日內以書狀敘明理由，經本院
向最高行政法院提起抗告（須依對造人數附具繕本）。
中    華    民    國    99    年     8    月     5    日
                                書記官  李  孟  純

司法院資訊處製作；財團法人民間司法改革基金會備份。
